# 求助陈老师，期限不确定的债权债权人如何列报

提问人：woheerping 时间：2023-06-09 16:04:24
陈老师，您好，被审计单位为一银行。银行对其中一客户发放一笔贷款，后客户无力偿还，与银行达成协议。协议比对着财政部永续债的规定，将贷款作成了永续债，期限为8+N,客户可以自助选择是否延期，每年按0.5%的利率支付利息，按客户计入其他权益工具（已逐条对比符合计入权益）。现问题是对于银行来说，原列报在发放贷款和垫款科目，根据此协议应该如何列报呢？入债权投资，但何时收回本金不确定。谢谢

回答人：chenyiwei
“每年按0.5%的利率支付利息”是否为该债务人每年的强制性义务？如果是，则该项永续债不能分类为该债务人的权益，只能作为负债；银行（债权人）应分类为以公允价值计量且其变动计入损益的金融资产。
如果确定对债务人满足权益工具定义的，则银行可以选择将其在初始确认时指定为以公允价值计量且其变动计入其他综合收益的金融资产，列报为其他权益工具投资。但实务中这种可能性不大，并不符合银行参与该类债转股交易的商业意图。

提问人：woheerping 时间：2023-06-14 17:34:23
陈老师，您好，被审计单位为一银行。银行对其中一客户发放一笔贷款，后客户无力偿还，与银行达成协议。协议比对着财政部永续债的规定，将贷款作成了永续债，期限为8+N,客户可以自助选择是否延期，每年按0.5%的利率支付利息，按客户计入其他权益工具（已逐条对比符合计入权益）。现问题是对于银行来说，原列报在发放贷款和垫款科目，根据此协议应该如何列报呢？入应该分类为以公允价值计量且变动计入当期损益的金融资产，列报在其他非流动金融资产?谢谢

回答人：chenyiwei
首先应注意核对：“每年按0.5%的利率支付利息”，该利息是否可以无限期、不限次递延？如果虽然可以递延还本，但利息不能递延的，则对于该债务人而言，仍属于金融负债而不是权益工具。
假设对该债务人符合权益工具确认条件，则银行方应分类为以公允价值计量且变动计入当期损益的金融资产，列报在其他非流动金融资产。如果满足非交易性条件的，也可以指定为其他权益工具投资。